JORGE MARIO HERRERA VARGAS

Ingeniero de sistemas y computación

DATOS PERSONALES

TELÉFONO

+57 3165798458

EMAIL

marioherreravargaz@gmail.com

LINKS

GitHub

COMPETENCIAS

Angular

Spring Boot

Git

Java

JasperStudio

Jasper Server

Oracle

JUnit

AWS Services

Azure DevOps

PERFIL PROFESIONAL

Desarrollador de software full stack con experiencia trabajando en Java, Spring Boot, Angular, SQL, NoSQL, AWS entre otras herramientas y frameworks. Mis funciones se han enfocado en el diseño, desarrollo y soporte de de aplicaciones web y de escritorio, desde su infraestructura hasta su despliegue.

Líder de proyectos de transformación y soporte en el área de servicios públicos. Destacado por tener habilidades en liderazgo, trabajo en equipo, ser una persona pro activa y con disposición al aprendizaje continuo.

FORMACIÓN

Ingeniero de sistemas y computación, Universidad Tecnológica de Pereira Pereira - Risaralda

dic 2020

EXPERIENCIA LABORAL

Ingeniero Cloud, VC@SOFT

Teletrabajo

ene 2021 — Presente

Desarrollador de software full stack con enfoque en tecnologías nube. Desarrollos usando JavaEE, Gradle, Spring Boot, Angular, AWS, Kubernetes, Arquitectura limpia, Azure DevOps.

Ingeniero de Desarrollo, Universidad tecnológica de Pereira

Pereira -Teletrabajo

sep 2019 — ene 2021

IDIOMAS

Inglés

Desarrollador de aplicaciones web con Java + Spring Boot, Angular, MongoDB.

Soporte de aplicaciones de escritorio en Java con interfaz de usuario en Java Swing, Oracle, SQL y PLSQL.

Líder de TI para el proyecto comercial.

Desarrollador de software, Objetos y Sistemas Relacionales S.A.S

Pereira

oct 2018 — sep 2019

Desarrollo y soporte de aplicaciones web y de escritorio en Java, con base de datos Oracle y lenguaje procedimental PLSQL de Oracle.

PROYECTOS

iAleph V3 - Soporte y extensión

Software de gestión comercial donde se incluyen módulos para manejo de matrículas, almacén, facturación entre otros

Ventanilla Única Virtual - EPQ

Aplicación web para envío de correspondencia, radicación y consulta de PQR ante la entidad por parte de los usuarios a travez de la página web con confirmación por correo y reportería con JasperStudio.

Activación Tarjeta Débito

Aplicación web soportada y desplegada completamente en AWS. Para la activación y puesta en funcionamiento de la tarjeta débito enviada a domicilio por parte de la entidad bancaria al cliente.

Modulo de solución de cuentas

Aplicación web soportada y desplegada completamente en AWS.

Aplicación para la creación de cuentas bancarias por parte del cliente, donde se redireciona al cliente a una experiencia ajustada a su medida a partir de una serie de validaciones de identidad y capacidad.

REFERENCIAS

Jhon Freddy Salamanca Cobos

jhonfre1994@utp.edu.co +57 321 6083173

Rubén Darío López Ossa

rdlopez@recaudosintegrados.com +57 3113005877